臺灣臺中地方法院刑事判決
111年度易字第979號
公  訴  人  臺灣臺中地方檢察署檢察官
被      告  張嘉茵


上列被告因竊盜案件，經檢察官聲請以簡易判決處刑（111年度
偵字第12885號），本院認不宜以簡易判決處刑（原案號：111年
度中簡字第768號），改以通常程序審理，本院判決如下：
    主    文
張嘉茵犯竊盜罪，累犯，處拘役貳拾日，如易科罰金，以新臺幣
壹仟元折算壹日。
    犯罪事實
一、張嘉茵基於竊盜之犯意，於民國111年2月19日9時至同日9時
    10分許，在臺中市○○區○○路0段000號「大買家股份有限公司
    大里國光分公司」（下稱大買家國光店）賣場內，趁無人注
    意之際，徒手竊取商品架上之「資生堂翠綠蜂蜜香皂」2塊
    （單價新臺幣〈下同〉105元，合計210元，經警扣押後已發還
    ）、「莉婕頂級一按即梳染髮霜」1盒（單價329元，經警扣
    押後已發還），得手後，將前揭商品藏入隨身包包，僅結帳
    其餘物品即走出店外。旋因警報器響起，經該店安全管理人
    員吳忠政攔阻詢問是否有未結帳物品，張嘉茵自行取出蜂蜜
    香皂2塊後，吳忠政報請警方處理，嗣警到場時，經張嘉茵
    同意搜索，再由其包包內搜索扣得上揭染髮霜1盒，因而查
    悉上情。
二、案經吳忠政訴由臺中市政府警察局霧峰分局報告臺灣臺中地
    方檢察署檢察官偵查後聲請以簡易判決處刑。
    理    由
一、證據能力之說明：
　㈠本判決認定事實所引用之被告以外之人於審判外之言詞或書
    面證據等供述證據，檢察官及被告張嘉茵均未於言詞辯論終
    結前聲明異議，而本院審酌各該證據作成時之情況，並無違
    法不當或證明力明顯過低之瑕疵，亦認以之作為證據應屬適
    當，是依刑事訴訟法第159條之5規定，認均有證據能力。 
  ㈡本判決以下所引用之非供述證據，均與本案事實具有自然關
    聯性，且核屬書證、物證性質，又查無事證足認有違背法定
    程式或經偽造、變造所取得等證據排除之情事，復經本院依
    刑事訴訟法第164條、第165條踐行物證、書證之調查程序，
    亦堪認均有證據能力。　
二、認定犯罪事實之理由及證據：
    訊據被告矢口否認上開犯罪事實，辯稱：我是真的忘記結帳
    云云。經查：
　㈠被告於111年2月19日9時至同日9時10分許，至大買家國光店
    賣場內購物，因走出店外時警報器響起，經該店安全管理人
    員即告訴人吳忠政攔阻詢問是否有未結帳物品並報警處理，
    最後為警扣押上開蜂蜜香皂2塊、上開染髮霜1盒等情，業據
    被告坦承不諱（見偵卷第51-54、107-108頁，中簡卷第41-4
    3頁），核與證人即告訴人吳忠政於警詢及審理時之證述相
    符（見偵卷第59-63頁，本院卷第25-29頁），復有員警職務
    報告、臺中市政府警察局霧峰分局111年2月19日搜索扣押筆
    錄、扣押物品目錄表及收據、監視器錄影畫面翻拍照片及失
    竊物品照片在卷可查（見偵卷第49、69-75、81-83頁），堪
    先認定此部分之事實。
　㈡被告雖以前詞置辯，惟查：證人即告訴人吳忠信於審理時具
    結證稱：我任職大買家國光店，擔任安管人員，111年2月19
    日上午9時許我有向警方報案，當時是因為被告出了收銀線
    的門以後，門上有防盜設備，被告出來警報有響，我和保全
    都有上前查看，我們問他是否有東西沒結帳，印象中他說他
    香皂忘了結帳，他只有講香皂忘了結帳，他是從包包裡拿出
    未結帳的香皂，沒有拿出其他東西，只有拿出香皂，後來我
    們覺得應該不只有香皂，因為他之前有一次也是要出收銀線
    的時候發報，是在我們這次報警前，前次他直接拿出來結帳
    ，所以我們保全對他特別有印象，我們覺得應該不只香皂，
    而且他包包裡面感覺還鼓鼓的，所以我們請警察幫忙看一下
    裡面還有沒有別的東西，結果裡面出來一個染髮霜的商品，
    被告拿出香皂跟染髮霜的包包都是同一個，該包包沒有很大
    ，比我前面的電腦螢幕小一點，大約40公分乘以50公分等語
    （見本院卷第25-29頁），核與警方所製作監視器錄影畫面
    翻拍照片說明欄所敘述查獲之經過相符（見偵卷第82-83頁
    ），足認被告於警報器響起後，經店內人員詢問，僅從包包
    內取出上開香皂2塊，於警方到場後才又從包包內取出上開
    染髮霜1盒。而依照證人吳忠信上開所述，被告包包並不是
    很大，且距離被告在賣場內將商品放入包包之時間應非甚久
    ，若被告確實只是忘記結帳，於賣場人員上前詢問有無未結
    帳商品時，被告理應能馬上將包包內所有未結帳商品取出結
    帳，但被告卻僅是拿出部分商品給賣場人員查驗，直到警方
    到場後才取出其餘商品，已難認被告所辯可採。況於證人吳
    忠政審理作證完畢後，經本院訊問被告是否只有先從包包拿
    出香皂，警方到場後才又拿出染髮霜，被告雖解釋：就來不
    及拿，我當時在想事情，我真的要結帳云云，然於賣場人員
    報案後到警方到場前，此段期間並非僅有幾秒鐘，實難想像
    被告有何來不及拿之情形，自難採信其辯解。綜上，由被告
    案發時所為之不合理舉動，被告辯稱其只是忘記結帳云云，
    洵無足採。
三、論罪科刑：
  ㈠按竊取行為是否既遂，應以其已否將財物移入自己實力支配
    之下為區別之標準，而非以是否已脫離現場為斷（最高法院
    93年度台上字第4655號判決意旨參照）。經查，被告於上開
    時、地，將上開商品置入包包內時，已屬將財物移入自己實
    力支配範圍，縱其後於收銀線因警報響起，賣場人員上前查
    看而無法將財物帶離現場，依照上開說明，仍達到竊盜既遂
    之程度。
  ㈡核被告所為，係犯刑法第320條第1項之竊盜罪。
  ㈢被告前因施用毒品案件，經本院108年度簡字第868號判決處
    有期徒刑5月確定，於108年9月26日易科罰金執行完畢，此
    有臺灣高等法院被告前案紀錄表附卷可稽，另有公訴檢察官
    所提出之判決書列印本可參，復經本院針對被告是否構成累
    犯踐行辯論程序，堪認其於5年內故意再犯本案有期徒刑以
    上之罪，為累犯，經參酌被告因上揭案件經判處罪刑，於徒
    刑執行完畢後，竟再犯本案犯行，堪認被告對於刑罰反應力
    薄弱，爰依刑法第47條第1項規定及司法院釋字第775號解釋
    意旨，加重其刑。
  ㈣爰審酌被告恣意竊取他人財物，欠缺法治觀念及自我控制能
    力，所為實屬不該，並考量其犯後否認犯行，然已與大賣家
    國光店達成和解並賠償完畢，有和解書1紙在卷可查（見中
    簡卷第45頁），參以其所竊得之財物價值非鉅，兼衡其智識
    程度、家庭經濟狀況（見本院卷第34頁）等一切情狀，量處
    如主文所示之刑，並諭知易科罰金之折算標準。
四、按犯罪所得，屬於犯罪行為人者，沒收之，但有特別規定者
    ，依其規定；犯罪所得已實際合法發還被害人者，不予宣告
    沒收或追徵，刑法第38條之1第1項、第5項分別定有明文。
    查被告竊得之上開商品，固為其犯罪所得，惟經警方扣押後
    均已發還告訴人，有贓物認領保管單存卷可參（見偵卷第77
    頁），堪認被告之犯罪所得已實際發還被害人，爰依刑法第
    38條之1第5項規定，不予宣告沒收。
據上論斷，應依刑事訴訟法第452條、第299條第1項前段，刑法
第320條第1項、第47條第1項、第41條第1項前段，刑法施行法第
1條之1第1項，判決如主文。
本案經檢察官許景森聲請以簡易判決處刑，檢察官王宜璇到庭執
行職務。
中　　華　　民　　國　　111 　年　　7 　　月　　20　　日
                  刑事第十四庭  法  官  田雅心
以上正本證明與原本無異。
如不服本判決應於收受送達後20日內向本院提出上訴書狀，並應
敘述具體理由；其未敘述上訴之理由者，應於上訴期間屆滿後20
日內向本院補提理由書（均須按他造當事人之人數附繕本）「切
勿逕送上級法院」。
告訴人或被害人如不服判決，應備理由具狀向檢察官請求上訴，
上訴期間之計算，以檢察官收受判決正本之日起算。
　　　　                        書記官  王嘉麒
中　　華　　民　　國　　111 　年　　7 　　月　　20　　日
【附錄論罪科刑法條】
刑法第320條第1項
意圖為自己或第三人不法之所有，而竊取他人之動產者，為竊盜
罪，處5年以下有期徒刑、拘役或50萬元以下罰金。